【裁判字號】    98,消債更,273
【裁判日期】    980731
【裁判案由】    更生事件
【裁判全文】
臺灣板橋地方法院民事裁定           98年度消債更字第273號
聲  請  人
即  債務人  甲○○
上列當事人因消費者債務清理事件，聲請更生，本院裁定如下：
    主  文
債務人甲○○自中華民國九十八年七月三十一日下午四時起開始
更生程序。
本件得由司法事務官進行更生程序。
    理  由
一、按法院開始更生程序之裁定，應載明其年、月、日、時，並
    即時發生效力，消費者債務清理條例第45條第1 項定有明文
    。
二、本件聲請人即債務人主張：其積欠金融機構債務共新臺幣（
    下同）1,715,116 元，於消費者債務清理條例施行前，曾於
    民國95年10月間，依中華民國銀行公會會員辦理消費金融案
    件無擔保債務協商機制，與最大債權金融機構台新國際商業
    銀行（下稱台新銀行）成立協商，台新銀行告知每月應繳金
    額1 萬多元，雖對聲請人造成很大負擔，但為解決債務問題
    ，聲請人咬牙答應，詎聲請人收到協議書後，發現記載之協
    議金額竟為28,964元（協商條件：自95年10月起，分80期，
    利率3.88% ，每月10日繳納28,964元至全部清償為止），聲
    請人根本無力負苛，嗣經台新銀行一再催促，迫於無奈，不
    得已而簽下協議書。惟當時聲請人在台灣湯淺電池股份有限
    公司任職，95年度整年收入298,029 元，平均每月收入僅有
    24,835元，上開每月應繳之協商金額已超過聲請人可負擔範
    圍，在四處求助無援下，聲請人第1 期即無法繳款而毀諾，
    是聲請人實有不可歸責於己之事由致履行顯有重大困難。又
    聲請人無擔保或無優先權之債務總額未逾1,200 萬元，復未
    經法院裁定開始清算程序或宣告破產，爰依法向法院聲請更
    生等語。
三、經查，聲請人所主張之上開事實，業據提出債權人清冊、財
    產及收入狀況說明書、戶籍謄本、協議通知書影本、無擔保
    債務還款計劃影本、財團法人金融聯合徵信中心當事人查詢
    個人資料（信用報告）回覆書、銀行存摺影本、財政部臺灣
    省北區國稅局95、96年度綜合所得稅各類所得資料清單、財
    產歸屬資料清單等件為證，並有本院依職權調得之稅務電子
    閘門財產所得調件明細表在卷可稽。此外，本件又查無聲請
    人有消費者債務清理條例第6 條第3 項、第8 條或第46條各
    款所定駁回更生聲請之事由存在，則聲請人聲請更生，應屬
    有據，爰為裁定如主文。
四、至於聲請人於更生程序開始後，應另提出足以為債權人會議
    可決或經法院認為公允之更生方案以供採擇，俾免更生程序
    進行至依消費者債務清理條例第61條規定應行清算之程度，
    附此敘明。
中    華    民    國    98    年    7     月    31    日
              民事第一庭    法      官  高文淵
上為正本係照原本作成
本件不得抗告
本裁定已於98年7月31日下午4時公告。
中    華    民    國    98    年    7     月    31    日
                            書  記  官  許慧貞


司法院資訊處製作；財團法人民間司法改革基金會備份。
